【裁判字號】    99,司執消債更更,21
【裁判日期】    991019
【裁判案由】    
【裁判全文】
 臺灣高雄地方法院民事裁定    99年度司執消債更更字第21號
聲 請 人即
即債務人    陳泰宗
債  權  人  台北富邦商業銀行股份有限公司
法定代理人  梁培華
債  權  人  國泰世華商業銀行股份有限公司
法定代理人  汪國華
債  權  人  荷商荷蘭銀行股份有限公司
法定代理人  經天瑞
債  權  人  渣打國際銀行股份有限公司
法定代理人  麥侃哲
債  權  人  臺灣新光商業銀行股份有限公司
法定代理人  李增昌
債  權  人  板信商業銀行股份有限公司
法定代理人  劉炳輝
債  權  人  聯邦商業銀行股份有限公司
法定代理人  李憲章
代  理  人  陳麗智
債  權  人  豐銀行股份有限公司
法定代理人  韋力行
債  權  人  遠東國際商業銀行股份有限公司
法定代理人  洪信德
債  權  人  元大商業銀行股份有限公司
法定代理人  顏慶章
訴訟代理人  林淑芬
債  權  人  玉山商業銀行股份有限公司
法定代理人  黃永仁
債  權  人  萬泰商業銀行股份有限公司
法定代理人  周榮生
債  權  人  台新國際商業銀行股份有限公司
法定代理人  蔡孟
債  權  人  大眾商業銀行股份有限公司
法定代理人  陳建平
債  權  人  安泰商業銀行股份有限公司
債  權  人  中國信託商業銀行股份有限公司
法定代理人  羅聯福
債  權  人  友邦信用卡股份有限公司
法定代理人  雷信堅
債  權  人  美國運通信用卡股份有限公司
法定代理人  胡柏迪
債  權  人  美商花旗銀行股份有限公司
法定代理人  利明
債  權  人  合作金庫商業銀行股份有限公司
法定代理人  劉燈城
債  權  人  日盛國際商業銀行股份有限公司
法定代理人  陳國和
上列當事人聲請消費者債務清理事件，本院裁定如下：
    主  文
債務人所提如附件一所示之更生方案應予認可。
債務人在未依更生條件全部履行完畢前，其生活程度應受附件二
所示生活限制。
    理  由
一、按債務人有薪資、執行業務所得或其他固定收入，法院認更
    生方案之條件公允者，得不經債權人會議可決，逕依債務人
    之聲請或依職權以裁定認可更生方案；法院為認可之裁定時
    ，因更生方案履行之必要，對於債務人在未依更生條件全部
    履行完畢前之生活程度，得為相當之限制，消費者債務清理
    條例第64條第1 項、62條第2 項分別定有明文。
二、本件聲請人聲請更生，業經本院以97年度消債更字第1726號
    裁定開始更生程序在案，有上開裁定乙份在卷可稽。查聲請
    人有固定之薪資收入每月為新台幣（下同）34,588元【計算
    式：〈97年1 月至12月414,669 ＋98年1 月至12月411,103
    元＋99年1 月38,952元＋99年2 月32,801元＋99年3 月36,3
    60元〉÷27＝933,885 ÷27＝34,588，此有第三人福鴻化學
    股份有限公司出具之聲請人97年度、98年度全年薪資明細證
    明暨聲請人提出之99年1 月至3 月之薪資名細單、98年度各
    類所得扣繳暨免扣繳憑單在卷為證，應堪以認定。參酌聲請
    人所提如附件所示之更生方案，聲請人以每3 個月為一期，
    共分32期，每期清償57,000元，依本件已確定債權表之債權
    金額共4,457,761 元觀之，清償比例雖約為百分之40.92（
    1,824,000÷4,457,761 ＝40.92%），然以聲請人每月約34
    ,588元之收入，除負擔自己之必要生活費用外，其尚對2 名
    未成年子女負扶養義務，再參以內政部所公告之98年度高雄
    縣低收入戶最低生活費用每人每月9,829 元，及98年度扶養
    免稅額82,000元計算，則聲請人主張所需負擔之生活必要費
    用及扶養費為15,296元尚屬合理（即本人9,829元＋2 子
    5,467 元【計算式：98年度免稅額82,000÷12×0.4 （與配
    偶分擔，由聲請人負擔10分之4 ）×2 子＝5,467 】，故聲
    請人將其每月薪資34,588元扣除上開必要費用後，幾已用於
    清償債務，故認聲請人所提出上開每3 個月為1 期每1 期月
    清償57,000元之更生方案，本院認其條件核屬公允、適當且
    可行，且又查無同條例第63條所定不應認可之消極事由存在
    ，故不經債權人會議可決，予以認可該更生方案。
三、綜上所述，債務人有固定收入，其更生方案之條件公允，且
    無不得認可之消極事由，揆諸消費者債務清理條例之立法目
    的，保障債權人公平受償，謀求消費者經濟生活之更生機會
    及社會經濟健全發展，故不經債權人會議可決，予以認可該
    更生方案，並依前開規定，就債務人未依更生條件全部履行
    完畢前之生活程度，為相當之限制。
四、依消費者債務清理條例第64條第1 項、第62條第2 項裁定如
    主文。
五、如不服本裁定，應於裁定送達後10日內，向書狀向司法事務
    官提出異議。
中    華    民    國    99    年    10    月    19    日
           民事執行處    司法事務官

附件一：更生方案
附件二：更生及清算債務人之生活限制
┌─────────────────────────────────┐
│准許更生之債務人，未依更生條件完全履行完畢前，應受下列之生活限制：│
├─────────────────────────────────┤
│一、不得為奢靡浪費之消費活動。                                    │
├─────────────────────────────────┤
│二、不得為賭博或為其他投機行為。                                  │
├─────────────────────────────────┤
│三、不得為不動產之處分或受讓。                                    │
├─────────────────────────────────┤
│四、不得為金錢借貸之行為。                                        │
├─────────────────────────────────┤
│五、不得搭乘計程車、高鐵及航空器，但因公務所需且由公費支付者不在此│
│    限。                                                          │
├─────────────────────────────────┤
│六、不得從事國外遊學或出國旅遊等消費行為。                        │
├─────────────────────────────────┤
│七、不得投資金融商品（例如股票、基金等）。                        │
├─────────────────────────────────┤
│八、不得從事逾越通常生活程度之贈與。                              │
├─────────────────────────────────┤
│九、每月應製作收入支出帳目。                                      │
├─────────────────────────────────┤
│十、其他經本院限制之行為。                                        │
├─────────────────────────────────┤
│十一、每月應遵守支出限制。                                        │
└─────────────────────────────────┘

司法院資訊處製作；財團法人民間司法改革基金會備份。
